pl: Styl uchwytu deski do nauki pływania: Zakrzywiona góra; Wycięte uchwyty na dłonie; Ergonomiczny kontur; Zewnętrzne uchwyty lub paski; Otwory do chwytania; Brak uchwytów; Uchwyty boczne; Teksturowana powierzchnia; Inny
sk-SK: Typ rukoväte kickboardu: Zakrivená horná časť; Vyrezané rukoväti; Ergonomický obrys; Vonkajšie rukoväti alebo popruhy; Otvory na uchopenie; Bez rukovätí; Bočné úchopy; Textúrovaný povrch; Iné
pt-BR: Prancha de natação estilo da pegada: Topo curvo; Alças de mão com recortes; Contorno ergonômico; Alças ou tiras externas; Furos para pegada; Sem alças; Pegas laterais; Superfície texturizada; Outras
vi: Kiểu tay cầm ván trượt: Đầu cong; Tay cầm khoét rỗng; Đường viền công thái học; Quai xách hoặc dây đeo ngoài; Lỗ nắm tay; Không có tay cầm; Tay cầm hai bên; Bề mặt nhám; Khác
nl: Kickboard handvat stijl: Gebogen bovenkant; Uitgesneden handgrepen; Ergonomische contouren; Externe handvatten of bandjes; Gripgaten; Geen handvatten; Zijgrepen; Getextureerd oppervlak; Anders
th: Kickboard แฮนสลิงสไตล์: ทรงโค้งด้านบน; ด้ามจับแบบเจาะช่อง; โค้งรับสรีระ; ด้ามจับหรือสายรัดด้านนอก; ช่องมือจับ; ไม่มีด้ามจับ; ด้ามจับด้านข้าง; พื้นผิวมีเทกซ์เจอร์; อื่นๆ
ja: キックボードハンドルスタイル: カーブトップ; カットアウトハンドグリップ; エルゴノミクス形状; 外部ハンドルまたはストラップ; グリップホール; ハンドルなし; サイドグリップ; テクスチャー表面; その他
zh-CN: 踢板手柄样式: 弧形顶部; 镂空手柄; 人体工学轮廓; 外部把手或背带; 抓握孔; 无把手; 侧边抓手; 纹理表面; 其他
lt-LT: Plaukimo lentos rankenų stilius: Išlenktas viršus; Išpjovos rankoms; Ergonomiškas kontūras; Išorinės rankenos arba dirželiai; Skylės suėmimui; Be rankenų; Šoniniai suėmimai; Tekstūruotas paviršius; Kita
el: Στυλ λαβής σανίδας κολύμβησης: Καμπύλο άνω μέρος; Εσοχές για λαβές; Εργονομικό περίγραμμα; Εξωτερικές λαβές ή ιμάντες; Οπές λαβής; Χωρίς λαβές; Πλευρικές λαβές; Ανάγλυφη επιφάνεια; Άλλο
fi: Potkulaudan tangon tyyppi: Kaareva yläosa; Aukolliset kädensijat; Ergonominen muotoilu; Ulkoiset kahvat tai hihnat; Otereiät; Ei kahvoja; Sivukahvat; Teksturoitu pinta; Muu
nb: Kickbrettets håndtakstype: Buet topp; Utstansede håndgrep; Ergonomisk kontur; Eksterne håndtak eller stropper; Grephull; Ingen håndtak; Sidegrep; Teksturert overflate; Annet
ru: Стиль ручек доски для плавания: Изогнутый верх; Вырезы для захвата; Эргономичный контур; Внешние ручки или ремни; Отверстия для захвата; Без ручек; Боковые захваты; Текстурированная поверхность; Другое
hr-HR: Stil upravljača na romobilu: Zakrivljeni vrh; Izrezani rukohvati; Ergonomska kontura; Vanjske ručke ili trake; Rupe za držanje; Bez ručki; Bočni rukohvati; Teksturirana površina; Ostalo
zh-TW: 踢水板握把樣式: 弧形頂部; 鏤空握把; 人體工學輪廓; 外部握把或綁帶; 握把孔; 無握把; 側面握把; 紋理表面; 其他
da: Stil på kickboardets greb: Buet top; Udskårne håndgreb; Ergonomisk kontur; Udvendige håndtag eller stropper; Gribehuller; Ingen håndtag; Sidegreb; Tekstureret overflade; Andet
fr: Type de poignée de la planche de natation: Dessus incurvé; Poignées découpées; Contour ergonomique; Poignées ou sangles externes; Trous de préhension; Sans poignées; Prises latérales; Surface texturée; Autre
en: Kickboard handle style: Curved top; Cutout hand grips; Ergonomic contour; External handles or straps; Grip holes; No handles; Side grips; Textured surface; Other
pt-PT: Estilo de pega da prancha de natação: Parte superior curva; Pegas cortadas; Contorno ergonómico; Pegas ou alças externas; Orifícios de pega; Sem pegas; Pegas laterais; Superfície texturizada; Outro
bg-BG: Стил на дръжката на дъската за плуване: Извит връх; Изрязани дръжки за ръце; Ергономичен контур; Външни дръжки или ленти; Отвори за захват; Без дръжки; Странични дръжки; Текстурирана повърхност; Друго
it: Stile di impugnatura del kickboard: Parte superiore curva; Impugnature intagliate; Profilo ergonomico; Maniglie o cinghie esterne; Fori di presa; Nessuna maniglia; Impugnature laterali; Superficie testurizzata; Altro
es: Estilo de agarre de la tabla de natación: Parte superior curva; Empuñaduras recortadas; Contorno ergonómico; Asas o correas externas; Agujeros de agarre; Sin asas; Agarres laterales; Superficie texturizada; Otro
ko: 킥보드 핸들 스타일: 곡면형 상단; 컷아웃 핸드 그립; 인체공학적 윤곽; 외부 핸들 또는 스트랩; 그립 구멍; 핸들 없음; 측면 그립; 텍스처 표면; 기타
sv: Handtagsstil för sparkbräda: Böjd topp; Utstansade handgrepp; Ergonomisk kontur; Externa handtag eller remmar; Grepphål; Inga handtag; Sidogrepp; Strukturerad yta; Övrigt
de: Griffart des Kickboards: Abgerundete Oberseite; Ausgeschnittene Handgriffe; Ergonomische Kontur; Externe Griffe oder Riemen; Grifflöcher; Keine Griffe; Seitengriffe; Strukturierte Oberfläche; Sonstige
tr: Kickboard tutma yeri stili: Kavisli üst kısım; Kesimli el tutma yerleri; Ergonomik kontur; Harici saplar veya kayışlar; Tutma delikleri; Sapsız; Yan tutma yerleri; Dokulu yüzey; Diğer
hu: Kickboard fogantyú stílusa: Íves tető; Kivágott fogantyúk; Ergonomikus körvonal; Külső fogantyúk vagy hevederek; Fogólyukak; Nincs fogantyú; Oldalsó markolatok; Texturált felület; Egyéb
ro-RO: Stilul mânerului plutei de înot (kickboardului): Vârf curbat; Mânere decupate; Contur ergonomic; Mânere sau curele externe; Orificii de prindere; Fără mânere; Mânere laterale; Suprafață texturată; Altele
cs: Styl úchopu plovací desky: Zakřivená horní část; Vykrojené úchopy; Ergonomické tvarování; Vnější rukojeti nebo popruhy; Otvory pro úchop; Bez rukojetí; Boční úchopy; Texturovaný povrch; Jiné
sl-SI: Stil ročaja plavalne deske: Ukrivljen zgornji del; Izrezani ročaji za roke; Ergonomska oblika; Zunanji ročaji ali trakovi; Odprtine za oprijem; Brez ročajev; Stranski ročaji; Teksturirana površina; Drugo